# 请教陈版主关于销售采购为同一公司问题

提问人：damon0306 时间：2017-01-08 16:56:57
请教陈老师，某上市公司A下有全资子公司贸易公司B和控股子公司C。贸易B公司从贸易公司D（D公司为C公司客户）处采购钢材（D公司钢材是从C公司供应商那里采购），B公司再将钢材出售给C公司，C公司经过一定加工形成成品再销售给D公司。C公司对D公司成品的销售与从B处采购的D公司的钢材不存在一一对应关系。该业务本质为D贸易公司将自己收入做大。那么从监管层面和会计处理层面，审计师是否可以认可A公司、B公司、C公司的核算呢？如若不认可，报表对外披露应进行如何调整？

回答人：chenyiwei
要关注是否存在通过不具有商业实质的“空转”交易做大收入规模的可能性。既然你已经识别出“该业务本质为D贸易公司将自己收入做大”，那就要小心其中的舞弊风险。只有当存在明确证据表明D向合并集团范围内企业的销售和采购无对应关系、不属于“一揽子交易”的前提下，才可以接受不进行抵销的处理。